臺灣高雄地方法院刑事判決　　　　　　　　　　　　　九十三年度易字第五二七號
　　公　訴　人　臺灣高雄地方法院檢察署檢察官
　　被　　　告　甲○○
右列被告因竊盜案件，經檢察官提起公訴（九十三年度偵緝字第一五一號），被告於
準備程序進行中就被訴事實為有罪之陳述，經告知簡式審判程序之要旨、並聽取當事
人之意見後，本院裁定由受命法官獨任進行簡式審判程序，並判決如左：
    主  文
甲○○共同竊盜，累犯，處有期徒刑玖月。
    事  實
一、甲○○前因偽造文書、傷害等案件，經本院以八十七年度易字第六五八五號判決
    分別判處有期徒刑四月、三月及三月，應執行有期徒刑八月確定，甫於民國九十
    年六月二十日執行完畢出監。詎仍不知悛悔，竟夥同綽號「阿福」之年籍姓名不
    詳成年男子（以下稱「阿福」），共同基於意圖為自己不法所有之犯意聯絡，因
    見乙○○所有、現時價值約新台幣（下同）四十萬元之混凝土拌合機一台置放於
    高雄縣燕巢鄉○○路三五一號房屋旁空地，遂頓生貪念，而擬竊取之。惟因該拌
    合機機體龐大、不易搬動，遂責由甲○○於九十年十一月二十九日，聯絡不知情
    之張世鴻，由其提供而取得從事吊車業之江銘祥（另由臺灣高雄地方法院檢察署
    檢察官為不起訴處分）之行動電話號碼，再向不知情之鄭吳秀英借用門號000
    0000000號行動電話，用以撥打聯絡江銘祥，約定以三千元之代價，雇請
    同屬不知情之江銘祥、曾文濟、杜坤滕三人（均另由臺灣高雄地方法院檢察署檢
    察官為不起訴處分）。復於同年月三十日十五時十分許，由江銘祥等人駕駛車號
    ＸＦ─六九七號營業大貨車及ＧＺ─五三八號吊車，駛至前述高雄縣燕巢鄉○○
    路三五一號房屋旁之空地，在甲○○之指揮下，將前開拌合機吊起並移置於上開
    ＸＦ─六九七號營業大貨車車斗內。甲○○於行竊得手後正欲離開之際，即遭乙
    ○○之父吳大松發覺而報警攔阻，是時甲○○與「阿福」因察見事跡敗露，旋即
    偕同逃離現場，嗣於臺灣高雄地方法院檢察署檢察官另案偵辦杜坤滕、曾文濟與
    江銘祥等人，始循線查獲甲○○，而知悉上情。
二、案經臺灣高雄地方法院檢察署檢察官主動簽分偵查起訴。
    理  由
一、本件被告甲○○所犯係刑法第三百二十條第一項之竊盜罪，其法定刑為死刑、無
    期徒刑、最輕本刑為三年以上有期徒刑以外之罪，於準備程序進行中，被告就被
    訴事實為有罪之陳述，由受命法官告知簡式審判程序之要旨並聽取其與公訴人之
    意見，經被告同意適用簡式審判程序後，本院亦認無不得或不宜改依簡式審判程
    序進行之處，爰依刑事訴訟法第二百七十三條之一第一項、第二百八十四條之一
    規定，本院合議庭裁定裁定本件由受命法官獨任進行簡式審判程序，合先敘明。
二、右揭事實，業據被告於偵查及本院訊問中坦承不諱，核與被害人乙○○指訴之情
    節相符，並經張世鴻、杜坤滕、江銘祥及鄭吳秀英等分別於警詢及偵查中證述綦
    詳，復有現場照片四張、高雄市政府營利事業登記證、扣押筆錄、扣押物品目錄
    表、贓物認領保管收據暨0000000000號行動電話通聯紀錄各一份附卷
    可稽，足徵被告自白內容確與事實相符，堪予採信。再按，竊盜罪既遂與未遂之
    區別，應以所竊之物已否移入自己權力支配之下為標準。若已將他人財物移歸自
    己所持，即應成立竊盜既遂罪，最高法院十七年上字第五０九號著有判例。參以
    本件被告等所竊混凝土拌合機雖係體積龐大，然佐以前開卷附現場照片所示，其
    既經被告僱請大型吊車將之吊起，並移置於營業大貨車車斗上，準備駛離現場，
    是被告顯已將該部拌合機移入自己現實上可得支配、管領之範圍內，應屬竊盜既
    遂無訛。職是，本件事證明確，被告犯行堪以認定，應依法論科。
三、核被告甲○○所為，係犯刑法第三百二十條第一項之普通竊盜既遂罪。被告與「
    阿福」二人就前揭犯行，有犯意聯絡及行為之分擔，均為共同正犯。又被告前因
    涉犯偽造文書、傷害案件，經本院以八十七年度易字第六五八五號判決分別判處
    有期徒刑四月、三月及三月，應執行有期徒刑八月確定，甫於九十年六月二十日
    執行完畢出監等情，有臺灣高等法院被告全國前案記錄表暨本院被告院內索引卡
    紀錄表各一份在卷足憑，是被告於有期徒刑執行完畢後，五年以內再犯本件法定
    刑為有期徒刑以上之罪，為累犯，應依法加重其刑。爰審酌被告犯罪之動機、目
    的、手段、所竊財物價值，及不思以己力正當謀生，反圖不勞而獲，惟事後尚知
    坦承犯行，並兼衡其品行、生活狀況、智識程度等一切情狀，量處如主文所示之
    刑，以資懲儆。
據上論斷，應依刑事訴訟法第二百七十三條之一第一項、第二百九十九條第一項前段
，刑法第三百二十條第一項、第二十八條、第四十七條、罰金罰鍰提高標準條例第一
條、第二條，判決如主文。
中      華      民      國      九十三      年      九    月  二十九  日
                                  臺灣高雄地方法院刑事第十三庭
                                      法  官  陳  明  呈
右正本證明與原本無異。
如不服本判決，應於判決送達後十日內，向本院提出上訴狀。
                                      書記官  林  明  忠
中    華    民    國      九十三      年      九      月      二十九    日
附錄本判決論罪科刑法條：
中華民國刑法第三百二十條（普通竊盜罪、竊佔罪）
意圖為自己或第三人不法之所有，而竊取他人之動產者，為竊盜罪，處五
年以下有期徒刑、拘役或五百元以下罰金。
意圖為自己或第三人不法之利益，而竊佔他人之不動產者，依前項之規定
處斷。
前二項之未遂犯罰之。
